【裁判字號】    88,訴,1670
【裁判日期】    890131
【裁判案由】    偽造有價證券等
【裁判全文】
臺灣臺北地方法院刑事判決                        八十八年度訴字第一六七○號
    公  訴  人  臺灣臺北地方法院檢察署檢察官
    被      告  乙○○
右列被告因偽造有價證券等案件，經檢察官提起公訴（八十八年度偵緝字第一二○四
號），本院判決如左：
    主  文
乙○○無罪。
    理  由
一、公訴意旨如附件之起訴書所載。
二、按犯罪事實應依證據認定之，無證據不得推定其犯罪事實。又不能證明被告犯罪
    者，應諭知無罪之判決，刑事訴訟法第一百五十四條、第三百零一條第一項分別
    定有明文。公訴人認被告涉犯刑法第三百二十條第一項、第二百零一條第一項之
    罪嫌，無非以證人張世輝、戊○○於警訊及偵查中之證述，及支票影本、遺失票
    據申報書、票據掛失止付通知書為證，而被告所辯係丁○○交付支票供其使用，
    無法指出丁○○之年籍、住址以供查證等為其主要之論據。
三、訊據被告固坦承有交付支票予張世輝等，惟否認有何竊盜及偽造支票犯行，辯稱
    ：係朋友丁○○給他的，伊用現金跟他換的等語，經查：丙○○所有臺灣北區郵
    政管理局，帳號0000000之一號，票號Ｅ0000000、Ｅ00000
    00號之支票二紙，面額分別為新臺幣（下同）六萬五千元及二十萬元，為被告
    交付張世輝及戊○○，業經被告於偵審中供承無訛，且經證人張世輝、戊○○結
    證屬實，並有支票影本二紙在卷可憑，自堪信為實在。上開二紙支票雖經丙○○
    於八十七年八月十日連同支票號碼Ｅ0000000號支票，以空白支票掛失止
    付（八十七年度偵字第二五五○一號第十一頁參照），惟票號Ｅ0000000
    、Ｅ0000000號之支票，係由丙○○交付甲○○後，再交付丁○○，經丁○○交付被告，業經證人丁○○、甲○○於本院審理中結證屬實，是被告所辯係
    朋友丁○○交付，並非竊取及偽造上開二支票等語，應非虛妄，堪予採信。此外
    ，復查無其他證據足以證明被告有公訴人所指之犯行，揆諸前開規定，不能證明
    被告犯罪，自應為被告無罪之判決。
四、上開二紙支票既非被告所竊盜及偽造，而係丙○○本人交付予甲○○，業據甲○○於本院審理中陳述明確，則丙○○明知上揭支票並未遺失或失竊，竟於八十七
    年八月十日向北區郵政管理局申報失竊，請求臺北市政府警察局及臺北縣警察局
    協助偵查竊盜罪嫌，所為似有觸犯刑法第一百七十一條第一項未指定犯人而誣告
    罪嫌，然此部分未經起訴，自應由檢察官另行偵辦，末此敘明。
據上論斷，應依刑事訴訟法第三百零一條第一項前段，判決如主文。
本案經檢察官朱應翔到庭執行職務
中      華      民      國    八十九    年      一      月    三十一    日
                                      臺灣臺北地方法院刑事第三庭
                                          法  官  蔡政哲
右正本證明與原本無異。
如不服本判決，應於判決送達後十日內，向本院提出上訴狀。
                                          書記官
中    華    民    國      八十        年              月              日


司法院資訊處製作；財團法人民間司法改革基金會備份。
